臺灣新竹地方法院交通事件裁定　　　　100年度交聲字第392號
移送機關即
原處分機關　交通部公路總局新竹監理所新竹市監理站
異　議　人
即受處分人　張宏德
上列異議人即受處分人因違反道路交通管理處罰條例案件，對於
交通部公路總局新竹區監理所新竹市監理站民國100 年10月12日
竹監新三字第裁51－A01HAF854 號道路交通管理事件裁決處分聲
明異議，本院裁定如下：
    主  文
異議駁回。
    理  由
一、原處分意旨略以：異議人即受處分人張宏德（以下稱異議人
    ）於民國100 年7 月12日下午5 時38分許，騎乘車牌號碼HS
    Z －456 號重型機車行經在臺北市○○路段，因有「駕車行
    駛人行道」違規，經臺北市政府警察局交通警察大隊執勤員
    警填掣北市警交大字第A01HAF854 號舉發違反道路交通管理
    事件通知單（下稱舉發通知單）當場舉發（拒簽拒收），嗣
    經交通部公路總局新竹區監理所新竹市監理站（下稱原處分
    機關）依道路交通管理處罰條例第45條第第1 項第6 款（漏
    載第1 項）、第63條第1 項及違反道路交通管理事件統一裁
    罰基準處理細則第41、43、44、67條規定，認定異議人確有
    「行駛人行道」之違規事實，於100 年10月12日以竹監新三
    字第裁51－A01HAF854 號違反道路交通管理事件裁決書（下
    稱本件裁決書），裁處罰鍰新臺幣（下同）900 元，並記違
    規點數1 點等語。
二、聲明異議意旨略以：本案絕無此事，請提出證明依據，爰依
    法聲明異議等語。
三、按受處分人，不服主管機關所為之處分，得於接到裁決書之
    翌日起20日內，向管轄地方法院聲明異議；法院認為聲明異
    議無理由者，應以裁定駁回之，道路交通管理處罰條例第87
    條第1 項、道路交通事件處理辦法第18條分別定有明文。次
    按汽車駕駛人駕車行駛人行道，處600 元以上1,200 元以下
    罰鍰，並記違規點數1 點；而汽車，指在道路上不依軌道或
    電力架線而以原動機行駛之車輛（包括機器腳踏車），且機
    器腳踏車行駛之車道，應依標誌或標線之規定行駛；無標誌
    或標線者，依下列規定行駛：六、不得在人行道行駛；道路
    交通管理處罰條例第45條第1 項第6 款、第63條第1 項第1
    款、道路交通安全規則第2 條第1 項第2 款、第99條第1 項
    第6 款分別定有明文。又所謂人行道，係指為專供行人通行
    之騎樓、走廊，及劃設供行人行走之地面道路，與人行天橋
    及人行地下道，道路交通管理處罰條例第3 條第3 款亦有規
    定。
四、經查：
（一）依違反道路交通管理事件統一裁罰基準及處理細則第65條
      規定「違反道路交通管理事件，受處分人不服處罰，依法
      聲明異議者，處罰機關應於接受異議書狀五日內，製作不
      服違反道路交通管理事件裁決聲明異議移送書，將案卷及
      有關證物連同聲明異議書狀，送交該管地方法院審理。」
      ，而「行政機關對事件管轄權之有無，應依職權調查；其
      認無管轄權者，應即移送有管轄權之機關，並通知當事人
      。人民於法定期間內提出申請，依前項規定移送有管轄權
      之機關者，視同已在法定期間內向有管轄權之機關提出申
      請。」行政程序法第17條亦有明文，查本件裁決書於100
      年10月14日送達至異議人，異議人即於100 年10月25日向
      交通部公路總局臺北區監理所板橋監理站（下稱板橋監理
      站）聲明異議，經板橋監理站函轉原處分機關，再經原處
      分機關於100 年11月7 日函送本院審理，有原處分機關裁
      決書送達證書、異議人100 年10月25日聲明異議狀、板橋
      監理站100 年10月27日北監板四字第1002022008號函、原
      處分機關100 年11月4 日竹監新字第1000011720號函等附
      卷可稽（見本院100 年度交聲字第392 號卷，【下稱本院
      卷】第1 頁、第4 至5 頁、第8 頁）。是本件異議人雖誤
      向板橋監理站聲明異議，揆諸上開規定，自應認異議人於
      法定期間內提出本件聲明異議，合先敘明。
（二）本件車牌號碼HSZ－456號重型機車為異議人所有，有公路
      監理電子匣門車號查詢重型機車車籍資料1 紙附卷可稽（
      見本院卷第17頁），而異議人於100 年7 月12日下午5 時
      38分許，騎乘車牌號碼HSZ －456 號重型機車行經在臺北
      市○○路段，因有「駕車行駛人行道」違規，經執勤員警
      填掣舉發通知單當場舉發之事實，亦有舉發通知單、本件
      裁決書在卷可佐（見本院卷第6 至7 頁）。
（三）異議人雖全盤否認本件違規事實，然異議人於上揭時、地
      ，在人行道騎乘機車一事，業據證人即舉發本件交通違規
      之警員陳智豪於本院調查程序中證稱：100 年7 月12日下
      午5 時許，騎乘警車經過松廉路時，在世貿二館旁看到有
      人在人行徒步區上騎車就攔停，並告知人行道不能騎車，
      當時異議人並無否認有騎車之事實，但表示沒有標示不能
      騎車，沒有違規云云。」等語明確（見本院卷第13至14頁
      ），並提出現場採證照片1 張暨舉發當時錄音光碟1 片佐
      證（見本院卷第16頁、卷末光碟片存置袋內）。該證人陳
      智豪既為依法執行勤務之員警，其已到庭在本院法官面前
      以言詞供述異議人有前開違規事實，並已就當時異議人違
      規行駛路徑等情詳述具體明確，且與異議人毫無怨懟，衡
      情當無自陷偽證罪而構詞誣賴異議人之理，本院自不得僅
      以證人陳智豪為本件開單舉發異議人之員警而全盤抹煞其
      所具有之證人資格，其所述應屬可信，先此敘明。
（四）本件雖無當時舉發之照片可證，然依上揭證人提出之現場
      照片所示，本件違規地點地上舖有磁磚，四周種有樹木，
      僅有路人行走，無任何車輛通行，且靠道路處設有鐵欄杆
      藉以區隔，顯然為劃設供行人行走之地面道路無訛。況以
      機車行駛人行道應屬一般普遍常見之交通違規事件，而執
      行取締違規勤務之警員多受有相關專業訓練，是以對於此
      類層出不窮之交通違規行為，執行取締勤務之警員，應有
      相當程度之敏銳性，則警員基於其專業判斷，當不致有荒
      誕誤判之虞。又交通警察掣單舉發違反道路交通管理處罰
      條例所列之違規事實，本質上為行政處分，係公務員基於
      職務上之權力，依法就特定之具體事件所為之具公法上效
      果之單方面行政行為，基於公務員為公法上行為具有公信
      力之原則，該行政行為當可被推定為真正，其據以依法處
      分之事實認定亦為正確無誤。本此公信原則，乃立法者賦
      予行政機關制定違反道路交通事件統一裁罰標準及處理細
      則，使執勤警員得當機處分以達其維護交通秩序、安全之
      行政目的。是本件異議人既未就執勤員警之舉發違誤提出
      相關證據以供調查，而依卷存資料，本院亦查無任何證據
      足資證明執勤員警有捏造事實違法取締之情事存在，則執
      勤警員本其維護交通秩序、安全職責所為之舉發，自應受
      到合法、正確之推定。另警方取締交通違規事件，其以照
      相或錄影等方式取證者，固足為違規之證明，惟警員當場
      舉發者，舉發員警本身之目睹、耳聞，亦為違規人違規之
      證明，非必所有之違規事件，均需有照相或錄影方足為違
      規之證據；且機車行駛人行道之違規事實，由人之感官即
      可充分判定，非必以科學儀器始能偵測得知，則異議人既
      未能提出反面證據以證明其確無違規行為，尚難認其辯解
      可採。從而，異議人空言否認其無在人行道上騎乘機車違
      規行為等情，係屬卸責之詞，不足採信。是異議人於100
      年7 月12日下午5 時38分許，在上揭地點應有騎乘機車行
      駛人行道之違規行為，洵堪認定。
五、綜上所述，異議人確有裁決書所載之違規事由，原處分機關
    爰依道路交通管理處罰條例第45條第1 項第6 款、第63條第
    1 項並參酌違反道路交通管理事件統一裁罰基準表之規定，
    裁處異議人罰鍰900 元，並記違規點數1 點，於法並無不合
    。異議人所辯僅空言指摘，並無理由，應予駁回。
六、據上論斷，應依道路交通管理處罰條例第87條第2 項，道路
    交通事件處理辦法第18條，裁定如主文。
中    華    民    國   100    年    12    月    30    日
                   交通法庭法  官  張詠晶
以上正本證明與原本無異。
如不服本裁定，應於裁定送達後5 日內向本院提出抗告狀。
中    華    民    國   100    年    12    月    30    日
                           書記官  蕭汝芳